臺灣桃園地方法院刑事判決　　　　　　　94年度訴緝字第15號
公　訴　人　臺灣桃園地方法院檢察署檢察官
被　　　告　甲○○　男　53歲.
上列被告因偽造文書案件，經檢察官提起公訴（86年度偵字第24
73、4150號）後，聲請改依協商程序而為判決，本院判決如下：
    主  文
甲○○共同連續行使偽造私文書，足以生損害於公眾及他人，處
有期徒刑陸月，如易科罰金，以佰元折算壹日。
    事實及理由
一、犯罪事實：
  (一)甲○○係鑫泰豐有限公司（設於桃園縣大園鄉○○村○○路
    61號2 樓，以下稱鑫泰豐公司）混凝土代銷商，意圖為自己
    不法之所有，於民國（下同）85年1 月間某日，在上開鑫泰
    豐公司內以徒手方式竊取如附表所示，鑫泰豐公司、世倫企
    業社85年1 月份至4 月份之三聯式統一發票5 張（均為已蓋
    妥營業人專用章之空白發票）。
  (二)甲○○復基於幫助他人逃漏稅捐之概括犯意及共同行使偽造
    私文書之概括犯意聯絡：
  1.明知富巽工程有限公司（以下稱富巽公司）並無向世倫企業
    社及鑫泰豐公司進貨之事實，竟分別於85年1 月25日、同年
    4 月15日、同年4 月25日，持上開竊得之空白發票加以偽填
    買受人為富巽公司及金額（單位為新臺幣，下同）而偽造之
    如附表編號一、二、三所示之統一發票3 張作為進貨憑證，
    再以統一發票上所載銷售額百分之五之代價，售予富巽公司
    實際負責人游象勳（已經本院判決確定）。嗣由富巽公司持
    上開購得之偽造統一發票向桃園縣稅捐稽徵處申報扣抵85年
    度營業稅額，以此不正當之方法幫助富巽公司逃漏營業稅，
    足生損害於世倫企業社、鑫泰豐公司及稅捐稽徵機關對於稅
    捐稽徵之正確性及賦稅公平。
  2.明知長聖營造有限公司（以下稱長聖公司）並無向鑫泰豐公
    司進貨之事實，竟於85年1 月28日，持上開竊得之空白發票
    加以偽填買受人為長聖公司及金額而偽造如附表編號四所示
    之統一發票1 張，再以7 萬5 千元之代價，售予長聖公司之
    負責人簡鳳嬌（已經本院判決確定）及該公司工務經理陳長
    宏（原名陳慶祥，已經本院判決確定）。嗣由長聖公司持上
    開購得之偽造統一發票向桃園縣稅捐稽徵處申報扣抵85年度
    營業稅額，以此不正當之方法幫助長聖公司逃漏營業稅，足
    生損害於鑫泰豐公司及稅捐稽徵機關對於稅捐稽徵之正確性
    及賦稅公平。
  3.明知登翔企業社並未無向鑫泰豐公司進貨之事實，竟於85年
    4 月22日，持上開竊得之空白發票加以偽填買受人為登翔企
    業社及金額而偽造如附表編號五之統一發票1 張作為進貨憑
    證，再以統一發票上所載銷售額百分之五之代價，售予登翔
    企業社負責人李敏珠（已經本院判決確定）。嗣由登翔企業
    社持上開購得之偽造統一發票向桃園縣稅捐稽徵處申報扣抵
    85 年 度營業稅額，以此不正當之方法幫助登翔企業社逃漏
    營業稅，足生損害於鑫泰豐公司及稅捐稽徵機關對於稅捐稽
    徵之正確性及賦稅公平。
二、證據：
  (一)被告甲○○於偵查及本院審理時之自白。
  (二)證人即同案被告游象勳、陳長宏、簡鳳嬌、李敏珠於偵查及
    審理時之陳述。
  (三)如附表所示之統一發票影本5張附卷可稽。
三、本件經檢察官與被告甲○○於審判外達協商之合意且被告已
    經認罪，其合意內容為：被告甲○○願受科刑範圍為有期徒
    刑6 月，如易科罰金，以3 百元折算1 日。經查，上開協商
    合意並無刑事訴訟法第455 條之4 第1 項所列情形之一，檢
    察官聲請改依協商程序而為判決，本院爰不經言詞辯論，於
    協商合意範圍內為協商判決。
四、核被告甲○○所為，係犯刑法第320 條第1 項竊盜罪、刑法
    第216 條、210 條行使偽造私文書罪、稅捐稽徵法第43條第
    1 項幫助納稅義務人逃漏稅捐。被告偽造統一發票後進而行
    使，偽造之低度行為應為行使之高度行為所吸收，不另論罪
    。被告甲○○分別與同案被告游象勳、李敏珠、陳長宏、簡
    鳳嬌就行使偽造私文書部分，有犯意聯絡及行為分擔，為共
    同正犯。被告先後多次幫助他人逃漏稅捐及行使偽造私文書
    犯行，時間緊接，方法相同，觸犯基本構成要件相同之罪，
    顯係基於概括犯意而為之，應依連續犯之規定論以一罪，並
    依法加重其刑。被告所犯上開三罪之間，有方法結果之牽連
    關係，依刑法第55條之規定，應從較重之行使偽造私文書罪
    處斷。又被告於行為後，刑法第41條將原「犯最重本刑為三
    年以下有期徒刑以下之刑之罪，而受六月以下有期徒刑或拘
    役之宣告，因身體、教育、職業或家庭之關係，執行顯有因
    難者，得以一元以上三元以下折算一日，易科罰金」之規定
    ，於90年1 月4 日修正為刑法第41條第1 項前段，修正後之
    新規定為「犯最重本刑為五年以下有期徒刑以下之刑之罪，
    而受六月以下有期徒刑或拘役之宣告，因身體、教育、職業
    、家庭之關係或其他正當事由，執行顯有因難者，得以一元
    以上三元以下折算一日，易科罰金」，上開修正後之新規定
    已於90年1 月10日經總統公布，而於同年1 月12日生效施行
    ，是被告行為後法律已有變更，經比較新舊法之結果，以修
    正後之新規定對被告較為有利，應依刑法第2 條第1 項前段
    之規定，適用裁判時即修正後之刑法第41條第1 項前段之規
    定，附此敘明。爰審酌被告之素行、犯罪之動機、手段、所
    生之損害及犯後態度良好，悔意甚殷等一切情狀，量處如主
    文所示之刑，並諭知易科罰金之折算標準。
五、應適用之法條：刑事訴訟法第455 條之4 第2 項、第455 條
    之8 ，稅捐稽徵法第43條第1 項，刑法第11條前段、第2 條
    第1 項前段、第28條、第56條、第216 條、第210 條、第55
    條、修正後第41條第1 項前段，罰金罰鍰提高標準條第2 條
    ，判決如主文。
六、本判決除有刑事訴訟法第455 條之4 第1 項第1 款、第2 款
    、第4款 、第6 款、第7 款所定情形之一，或違反同條第2
    項規定外，不得上訴。
中　　華　　民　　國　　94　　年　　6 　　月　　24　　日
                  刑事第七庭    法　官　劉為丕
以上正本證明與原本無異。
                                書記官  方秀貞
中　　華　　民　　國　　94　　年　　6 　　月　　27　　日
附錄本案論罪科刑法條：
中華民國刑法第320條
(普通竊盜罪、竊佔罪)
意圖為自己或第三人不法之所有，而竊取他人之動產者，為竊盜
罪，處五年以下有期徒刑、拘役或五百元以下罰金。
意圖為自己或第三人不法之利益，而竊佔他人之不動產者，依前
項之規定處斷。
前二項之未遂犯罰之。
中華民國刑法第210條
(偽造變造私文書罪)
偽造、變造私文書，足以生損害於公眾或他人者，處五年以下有
期徒刑。
中華民國刑法第216條
(行使偽造變造或登載不實之文書罪)
行使第二百十條至第二百十五條之文書者，依偽造、變造文書或
登載不實事項或使登載不實事項之規定處斷。
稅捐稽徵法第43條
 (教唆或幫助逃漏稅捐等之處罰)
教唆或幫助犯第41條或第42條之罪者，處3 年以下有期徒刑、拘
役或科新台幣6 萬元以下罰金。
稅務人員、執行業務之律師、會計師或其他合法代理人犯前項之
罪者，加重其刑至二分之一。
稅務稽徵人員違反第33條規定者，除觸犯刑法者移送法辦外，處
1 萬元以上5 萬元以下罰鍰。
附表：
編號  營業人       發票日期  發票號碼    銷售額       營業稅
一    世倫企業社   85.01.25  AＺ00000000  0,571,429 元 78,571元
二    鑫泰豐公司   85.04.15  CＺ00000000  0,428,571 元 71,429元
三    鑫泰豐公司   85.04.25  CＺ00000000  000,190 元   23,810元
四    鑫泰豐公司   85.01.28  AＺ00000000  0,428,571 元 71,429元
五    鑫泰豐公司   85.04.22  CＺ00000000  000,429 元   28,571元
